【裁判字號】    98,交聲,1496
【裁判日期】    980515
【裁判案由】    違反道路交通管理處罰條例聲明異議
【裁判全文】
臺灣臺北地方法院交通事件裁定        98年度交聲字第1496號
原處分機關  臺北市交通事件裁決所
受處分人    乙○○
上列受處分人因違反道路交通管理處罰條例案件，對於臺北市交
通裁決所中華民國98年4月2日所為之處分（原處分案號：北市裁
罰字第裁22-C00000000號裁決書）聲明異議，本院裁定如下：
    主  文
異議駁回。
    理  由
一、按汽車駕駛人，行經有燈光號誌管制之交岔路口闖紅燈者，
    處新臺幣（下同）1,800元以上5,400元以下罰鍰，道路交通
    管理處罰條例第53條第1項定有明文。又汽車駕駛人違反道
    路交通管理處罰條例第53條者，除依原條款處罰鍰外，並記
    違規點數3點，道路交通管理處罰條例第63條第1項第3款亦
    有明定。
二、本件異議人即受處分人乙○○於民國97年12月15日上午11時
    許，駕駛車牌號碼9516-QL號自用一般小客車，沿臺北縣新
    店市○○路○段由北往南方向行駛，行經北新路1段與行政街
    有燈光號誌管制之交岔路口，竟於燈光管制號誌為紅燈時仍
    穿越交岔路左轉行政街行駛，為臺北縣政府警察局新店分局
    警備隊員警甲○○當場攔停，以受處分人行經有燈光號誌管
    制之交岔路口闖紅燈之違規行為，依道路交通管理處罰條例
    第53條第1項規定掣單舉發，嗣受處分人於舉發通知單上所
    載之應到案日期即97年12月30日前向原處分機關提出申訴，
    經原處分機關函請舉發單位調查結果，仍認受處分人有前開
    違規行為，原處分機關乃於98年4月2日依前開條例第53條第
    1項、第63條第1項第3款（裁決書漏引第1項第3款）之規定
    ，裁處受處分人罰鍰2,700元，並記違規點數3點。
三、本件異議人聲明異議意旨略以：行政街口綠燈號誌亮時，伊
    駕駛自小客車位於北新路內側車道「第一台車輛」，除了禮
    讓直行汽機車輛優先行駛外，行越道路中線準備左轉時，因
    數台機車倏忽急速行駛，故放慢左轉行駛速度，絕無爭先闖
    道「紅燈左轉」搶先行駛情狀；舉發人邱警員當時服勤於停
    車廠內崗哨任務，而非「交通疏導員」，再者開立舉發通知
    單，尚須回值勤崗哨拿取，由此可知該員警並非專注交通疏
    導勤務，恐有以偏概全，一時興起之意，為此聲明異議，請
    求撤銷原處分等語。
四、經查：本件受處分人於前揭時、地，駕駛車牌號碼9516-QL
    號自用一般小客車，行經有燈光號誌管制之交岔路口，於燈
    光號誌為紅燈時仍為穿越交岔路左轉行政街行駛，為臺北縣
    政府警察局新店分局警備隊員警甲○○當場攔停舉發之事實
    ，業據證人甲○○到庭證稱：本件交通異議舉發是伊開單的
    ，當時伊是擔任早上9點到下午1點的新店分局後面停車場出
    入口的守望勤務，因為當時11點多時，分局停車場出入口正
    對面也就是戶政事務所，戶政事務所的旁邊就是第四消防大
    隊，當時臨時停車的人很多，包括機車與汽車，所以在那4
    個小時當中，伊隨身攜帶紅單站在大門口外，而不是站在大
    門口內，也就是站在馬路上防止民眾臨時停車，新店分局的
    停車場是位在北新路1段與行政街的路口，伊所站立的位置
    距離上開路口大約100公尺，伊可以看得很清楚行政街的燈
    號，且當時為白天，如果當時為機車違規，可能因為機車車
    體較小，會有看不清楚的情形，但是本件違規的車輛為汽車
    ，車體很大，且也只有異議人一人違規，所以伊不可能誤認
    ，而上開路口的燈號時相為北新路紅燈時，行政街的燈號就
    變成綠燈，反之亦然，伊當時是看行政街的燈號來判斷紅綠
    燈，當時受處分人車輛左轉時，行政街燈號綠燈已經持續3
    、4秒等語明確（本院卷第26頁反面至27頁）；甲○○身為
    執法人員，與受處分人既素不相識，且無任何宿怨仇隙，衡
    情證人應無在執行交通勤務中，刻意舉發素不相識、毫無冤
    仇之受處分人，且甘冒偽證之罪責，於本院調查中到庭具結
    為虛偽之陳述，以羅織誣陷受處分人之可能或必要；再參以
    證人當時所在之位置係於新店分局停車場大門口外，距離上
    開路口大約100公尺，前方亦無任何遮蔽物阻擋證人所在位
    置觀看燈號之視線，此有受處分人所提現場照片可憑（本院
    卷第31頁），而員警於路口執行交通稽查勤務時，既係為能
    當場舉發駕駛人之違規行為，自會站立於可清楚觀看交通狀
    況之位置，當無可能立於會遮蔽自己視線之處所，以致無從
    明確舉發違規情節，是足認證人甲○○於本件執勤當時，所
    站立之位置應可清晰觀看違規路口燈光號誌及受處分人之違
    規情形，堪認證人甲○○上開之證詞為可採；另衡以該路口
    之燈光號誌時相係北新路1段為紅燈時，行政街即為綠燈，
    反之亦然，業經證人甲○○證述如前，是縱證人甲○○僅係
    看行政街之燈號來判斷紅綠燈，亦能明確舉發自北新路1段
    闖紅燈之違規車輛，而證人甲○○復證稱本件違規的車輛為
    汽車，車體很大，且也只有異議人一人違規，所以伊不可能
    誤認等語（本院卷第27頁），足信本件舉發違規之過程應無
    誤認之可能，復有證人甲○○當庭繪製之現場圖1紙、本件
    臺北縣政府警察局舉發違反道路交通管理事件通知單、臺北
    縣政府警察局新店分局98年2月13 日北縣警店交裁字第
    0980007189號函各1紙在卷可憑。是本件受處分人之違規行
    為，堪以認定。
五、綜上所述，受處分人確有駕駛車牌號碼9516-QL號自用一般
    小客車，於前開時、地，行經有燈光號誌管制之交岔路口闖
    紅燈之違規行為。原處分機關依前開道路交通管理處罰條例
    第53條第1項、第63條第1項第3款（裁決書漏引第1項第3款
    ）之規定，裁處受處分人罰鍰2,700元，並記違規點數3點，
    尚無違誤。受處分人猶執前詞指摘原處分不當，為無理由，
    自應將其異議駁回。
據上論結，依道路交通案件處理辦法第19條，裁定如主文。
中    華    民    國    98    年    5     月    15    日
                              交通法庭法  官  楊蕙芬
以上正本證明與原本無異
如不服本裁定應於送達後5日內向本院提出抗告狀
                                      書記官  馬正道
中    華    民    國    98    年    5     月    19    日


司法院資訊處製作；財團法人民間司法改革基金會備份。
